# 会计政策变更前期差错更正以前年度损益调整

提问人：mymilitary 时间：2019-01-16 21:45:58
企业在做 2017 年度所得税汇算清缴时，税务局允许研发费加计扣除比例从50% 调到 75%，但那是 2018 年 5 月才确定的事，而年报在 2018 年 4月已经出具。
金额几十万，但不到重要性水平。
我们认为这不是 “前期差错”。可以冲减 2018 年度的所得税；另一种认为是国家导致的 “会计政策” 变更，应调整 2018 年初数。
请教陈版主及各位高手，哪种更合适？

回答人：chenyiwei
这不是会计政策变更，因为这不涉及会计确认和计量的原则和方法的改变。
也不是前期差错（因为截至 2017 年末的会计计量符合截至当时已发布的税法规定）。而是属于资产负债表日后新发布的税务政策导致的影响，即资产负债表日后非调整事项，故其影响应计入 2018 年度的所得税费用中。

提问人：mymilitary 时间：2019-01-17 20:31:19
谢谢陈版的阐述，使我能理解更深一步。只是它影响了税务师事务所出具的 2017 年度的应交所得税，券商认为应调整计入 2017 年度损益而不是2018 年度，是否具有合理性？

回答人：chenyiwei
不恰当，建议与券商再沟通。